【裁判字號】    96,簡上,389
【裁判日期】    970123
【裁判案由】    竊盜
【裁判全文】
臺灣臺北地方法院刑事判決             96年度簡上字第389號
公  訴  人  臺灣臺北地方法院檢察署檢察官
上  訴  人
即  被  告  丁○○○
上列上訴人即被告因竊盜案件，不服本院96年度簡字第2853號，
中華民國96年9 月7 日第一審刑事簡易判決（聲請簡易判決處刑
案號：96年度偵字第15600 號），提起上訴，本院管轄之第二審
合議庭判決如下：
    主    文
上訴駁回。
    事    實
一、丁○○○意圖為自己不法之所有，於民國96年6 月9 日下午
    1 時（原判決引用為附件之聲請簡易判決處刑書誤載為同日
    21時）許，在臺北縣新店市○○路13號「香王便當店」後方
    防火巷內，乘機竊取該便當店因清掃廚房而暫時放於該處牆
    壁邊不銹鋼流理台旁之炒菜爐架2 座，並予變賣，嗣經該便
    當店合夥人乙○○發現後，告知該店負責人甲○○報警循線
    查獲，始悉上情。
二、案經甲○○訴由臺北縣政府警察局新店分局報告臺灣臺北地
    方法院檢察署檢察官聲請簡易判決處刑。
    理    由
壹、證據能力部分：
    按被告以外之人於審判外之言詞或書面陳述，除法律有規定
    者外，不得作為證據，刑事訴訟法第159 條第1 項定有明文
    。次按被告以外之人於審判外之陳述，雖不符前4 條之規定
    ，而經當事人於審判程序同意做為證據，法院審酌該言詞陳
    述或書面陳述作成時之情況，認為適當者，亦得為證據。當
    事人、代理人或辯護人於法院調查證據時，知有刑事訴訟法
    第159 條第1 項不得為證據之情形，而未於言詞辯論終結前
    聲明異議者，視為有前項之同意，同法第159 條之5 亦有明
    文。經查，本院認定被告丁○○○本件犯罪事實所憑之證據
    中，證人丙○○○之警詢陳述屬傳聞證據，惟檢察官及被告
    均未於本院言詞辯論終結前聲明異議，本院審酌該等言詞陳
    述作成之情況，並無非出於任意性或不正取供，或違法或不
    當情事，且客觀上亦無不可信之情況，堪認為適當，依刑事
    訴訟法第159 條之5 第2 項規定，均得作為證據，合先敘明
    。
貳、實體部分：
一、訊據被告固坦承有於上開時、地拿取前揭2 座炒菜爐架之事
    實，惟矢口否認有何竊盜故意，辯稱：當時上開2 座炒菜爐
    架係放在該處防火巷內之地上，其以為係「香王便當店」不
    要的東西，才予以取走，並未竊盜云云。惟查，被告上揭犯
    罪事實，業據證人即告訴人甲○○指證綦詳，核與證人丙○
    ○○於警詢及證人乙○○於本院審理時分別所為之證述相符
    （見臺灣臺北地方法院檢察署96年度偵字第15600 號卷第11
    至15頁、第24至25頁，本院卷第42至46頁），而被告於警詢
    時亦坦承曾於前揭時、地竊取上開2 座炒菜爐架，並予變賣
    （見上開偵查卷第6 至8 頁，惟該筆錄誤載被告竊取時間為
    96年9 月13日）。且該便當店係於96年1 月間開張，上開2
    座炒菜爐架均係新訂作之爐架，尚屬新品，並係放置於上開
    不銹鋼流理台旁，該流理台上並同時放置該便當店所有業經
    清洗乾淨之盤子，及當時該便當店廚房後門未關，後門係與
    防火巷直接相通等情，業經證人甲○○、乙○○於本院審理
    時，分別結證明確在卷（見本院卷第42至46頁），是由上開
    2 座炒菜爐架所放位置之防火巷，顯可觀察得知該便當店之
    廚房正在進行清掃，並係因清掃廚房之故，始將上開2 座炒
    菜爐架暫放於上開流理台旁，並非任意丟棄之無主物，被告
    辯稱其係誤認上開2 座炒菜爐架為該便當店不要之物，才予
    以取走，顯係卸責之詞，不足採信，其於主觀上確有為自己
    不法所有之意圖及竊盜之故意甚明。從而，本件事證明確，
    被告前開竊盜犯行，洵堪認定，應予依法論處。
二、核被告所為，係犯刑法第320 條第1 項之普通竊盜罪。原審
    認被告罪證明確，適用刑法第320 條第1 項、第41條第1 項
    前段、刑法施行法第1 條之1 第1 項、第2 項前段之規定，
    並審酌被告之素行、本件犯罪之手段、所竊取財物之價值、
    犯後態度，及其品行、生活狀況、智識程度等一切情狀，量
    處被告拘役20日，如易科罰金，以新臺幣1,000 元折算1 日
    ，其認事用法俱無違誤之處，量刑亦屬妥適，應予維持。被
    告仍執陳詞否認犯行，要無可採，其提起本件上訴，指摘原
    判決不當，為無理由，應予駁回。
三、據上論斷，應依刑事訴訟法第455 條之1 第1 項、第3 項、
    第368條，判決如主文。
本案經檢察官陳清茂到庭執行職務。
中    華    民    國    97    年    1     月    23    日
                  刑事第十一庭  審判長法  官  劉方慈
                                      法  官  林庚棟
                                      法  官  陳勇松
上正本證明與原本無異。
不得上訴。
                                      書記官  馬正道
中    華    民    國    97    年    1     月    23    日
附錄本案論罪科刑法條全文：
中華民國刑法第320條
意圖為自己或第三人不法之所有，而竊取他人之動產者，為竊盜
罪，處5 年以下有期徒刑、拘役或5 百元以下罰金。
意圖為自己或第三人不法之利益，而竊佔他人之不動產者，依前
項之規定處斷。
前二項之未遂犯罰之。


司法院資訊處製作；財團法人民間司法改革基金會備份。
